【裁判字號】    97,基簡,1150
【裁判日期】    980116
【裁判案由】    清償債務
【裁判全文】
臺灣基隆地方法院基隆簡易庭民事判決
原      告  中國信託商業銀行股份有限公司
法定代理人  丁○○
訴訟代理人  丙○○
送達代收人  甲○○
被      告  乙○○
上列當事人間清償債務事件，本院於民國97年1月7日言詞辯論終
結，判決如下：
    主  文
被告應給付原告新臺幣參拾壹萬玖仟參佰肆拾柒元，及其中新臺
幣參拾壹萬參仟貳佰柒拾陸元自民國九十四年一月二十四日起至
清償日止，按年息百分之二十計算之利息。
被告應給付原告新臺幣肆萬元，及自民國九十四年一月四日起至
清償日止，按年息百分之十八‧二五計算之利息，暨自民國九十
四年二月五日起至清償日止，按年息百分之一‧七五計算之違約
金。
訴訟費用新臺幣參仟捌佰陸拾元由被告負擔。
本判決得假執行。
    事實及理由要領
一、原告起訴主張：
  (一)被告於民國 92年8月27日向原告申請信用卡使用，並約定被
    告得持卡至特約商店刷卡消費，惟應按期給付各項帳款，或
    以循環信用方式繳付最低應繳金額，逾期未為給付時，則喪
    失期限利益，被告應給付按年息20％計算之利息，詎被告截
    至 94年1月23日止尚有本金313,276元及利息3,671元、手續
    費2,400元未按期繳付。
  (二)被告於 92年12月1日與原告訂定現金卡信用借貸契約，約定
    貸款限額為40,000元，自92年12月1日起至94年12月1日止循
    環動用，利息按年息18.25%計付，屆期本息如數清償，於貸
    款有效期間屆滿時，如逾期即失其期限利益，原告除得一次
    請求清償全部借款外，並就逾期部分，其逾期在六個月以內
    者，按約定利率百分之十，逾期六個月者，就超過部分，按
    約定利率百分之二十計算之違約金，詎被告於94年1月3日後
    即未依約清償本息，尚有40,000元未按期繳付。
  (三)綜上所述，被告共積欠原告359,347元（含本金353,276元）
    及自主文第1、2項所示之利息及違約金未清償等語，為此提
    出本訴，聲明如主文所示。
三、經查，原告主張之事實，業據其提出信用卡申請書、信用卡
    約定條款、帳務明細、客戶消費明細表、現金卡申請書及約
    定書等件影本為證，本院審酌上開證據核與原告主張相符，
    且為被告所不爭執，堪認為真實，從而原告依兩造間消費借
    貸貸之法律關係，請求被告給付如主文第1、2項所示之本金
    及利息，為有理由，應予准許。
四、據上論結，依民事訴訟法第436條第2項、第385條第1項前段
    、第87條第1項、第389條第1項第3款，判決如主文。
中    華    民    國    98    年    1     月    16    日
                  基隆簡易庭法  官  王翠芬
以上正本係照原本作成。
如對本裁定抗告，應於本裁定送達後10日內，向本院提出抗告狀
，並繳納抗告費新臺幣1,000元，抗告於本院合議庭。
中    華    民    國    98    年    1     月    16    日
                            書記官  林建清


司法院資訊處製作；財團法人民間司法改革基金會備份。
